# 求最新香港会计准则中文版

提问人：benny_mak 时间：2015-04-05 11:19:31
如果是香港的上市公司应该是执行IFRS的。

回答人：chenyiwei
也可以是HKFRS（与IFRS相比多了几个本地化的指引，如关于权益结合法运用问题的AG5等）。另外，H股上市公司也可选择按中国内地企业会计准则编制的财务报表在香港市场披露。